【裁判字號】    98,訴,2625
【裁判日期】    981124
【裁判案由】    毒品危害防制條例
【裁判全文】
臺灣臺中地方法院刑事判決              98年度訴字第2625號
公  訴  人  臺灣臺中地方法院檢察署檢察官
被      告  甲○○
                    國民
指定辯護人  本院公設辯護人乙○○
上列被告因毒品危害防制條例案件，經檢察官提起公訴（98年度
偵字第6828號），本院判決如下：
    主    文
甲○○所犯如附表所示之罪，各處如附表所示之刑。應執行有期
徒刑肆年，扣案之愷他命陸包（驗餘淨重共計點玖貳肆捌公克
，及內含之第三級毒品愷他命包裝袋陸只）、ALCATEL牌行動電
話壹支（含門號0000000000號之SIM卡壹枚）、電子磅秤壹個、
格子條紋盒子壹個、分裝袋貳拾壹個均沒收。未扣案販賣毒品所
得之財物新臺幣貳仟元沒收，如全部或一部不能沒收時，以其財
產抵償之。
    犯罪事實
一、甲○○（綽號小樂）明知愷他命（Ketamine，俗稱K他命、
    褲子）為毒品危害防制條例第2條第2項第3款所規定之第三
    級毒品，竟基於意圖營利之犯意，以內置門號0000000000
    號SIM卡之ALCATEL牌行動電話為聯絡工具，分別於下列時、
    地，販賣第三級毒品愷他命：
（一）於民國97年12月中旬某日晚間7時許，以「逆天小樂」之
      暱稱，在UT網際網路之中部人聊天室，與以暱稱「陣頭小
      護士」上網之林千惠聊天，再以密談方式傳送「需不需要
      褲子」等語予林千惠。林千惠即以案外人蔡秉宏所有，提
      供予其使用之門號0000000000號行動電話撥打甲○○所有
      門號0000000000號行動電話聯絡，相約於同日晚間11時許
      ，在臺中市○○○路○段與大墩路口附近之超商交易。隨
      即甲○○依約至上址販賣第三級毒品愷他命1小包（含袋
      重約1公克）予林千惠，並收取新臺幣（下同）500元之價
      金。
（二）於98年1月間某日上午，林千惠欲向甲○○購買愷他命，
      以上開門號0000000000號行動電話撥打甲○○所有門號00
      00000000號行動電話聯絡，相約於同日上午某時，在臺中
      市○○○路○段與大墩路口附近之超商交易。隨即甲○○
      依約至上址販賣第三級毒品愷他命1小包予林千惠，並收
      取500元之價金。
（三）於98年2月7至9日間某日，黃婉婷欲向甲○○購買愷他命
      ，以電話撥打甲○○所有門號0000000000號行動電話聯絡
      ，相約於同日下午4時許，在臺中縣霧峰鄉草湖橋旁之
      7-11超商前交易。隨即甲○○依約至上址販賣第三級毒品
      愷他命1小包予黃婉婷，並收取500元價金。
（四）於98年2月12日，黃婉婷欲向甲○○購買愷他命，以電話
      撥打甲○○所有門號0000000000號行動電話聯絡，相約於
      同日下午4時許，在臺中縣霧峰鄉草湖橋旁之涼亭旁交易
      。隨即甲○○依約至上址販賣第三級毒品愷他命1小包予
      黃婉婷，並收取500元價金。
（五）於98年3月4日下午，甲○○以「急賣褲子」暱稱，進入UT
      網際網路之中部人聊天室，為以「小妖」暱稱上網之員警
      發現，員警虛稱要購買愷他命，並以網路及撥打甲○○所
      有門號0000000000號行動電話聯絡，相約於同日下午5時
      許，在臺中市○區○○路2段5號B1之「戰鬥小子網咖」交
      易。甲○○依約至上址販賣第三級毒品愷他命，為員警當
      場查獲而未遂，並扣得愷他命6小包（驗餘淨重共計3.924
      8公克）、電子磅秤1個、格子條紋盒子1個、分裝袋21個
      、ALCATEL牌行動電話1支（含門號0000000000號SIM卡1枚
      ）等物品。
二、案經臺中市警察局報請臺灣臺中地方法院檢察署檢察官偵查
    起訴。
    理    由
壹、證據能力方面：
一、按被告以外之人於偵查中向檢察官所為之陳述，除顯有不可
    信之情況者外，得為證據，刑事訴訟法第159條之1第2項定
    有明文。而所謂不可信情況之認定，法院應審酌被告以外之
    人於陳述時之外在環境及情況，例如：陳述時之心理狀況、
    有無受到外力干擾等，以為判斷之依據，故係決定陳述有無
    證據能力，而非決定陳述內容之證明力。是被告以外之人前
    於偵查中已具結而為證述，除反對該項供述得具有證據能力
    之一方，已釋明「顯有不可信之情況」之理由外，皆得為證
    據；又司法實務運作上，咸認偵查中檢察官向被告以外之人
    所取得之陳述，原則上均能遵守法律規定，不致違法取供，
    其可信性極高，因而明定除顯有不可信之情況者外，得為證
    據，即被告以外之人於偵查中依法應具結者已具結，向檢察
    官所為之陳述，原則上具有證據能力，於例外「顯有不可信
    之情況」，始不具證據能力。本案證人林千惠、黃婉婷分別
    於檢察官偵查時，均以證人之身份，經檢察官告以具結之義
    務及偽證之處罰，均經具結而擔保其證述之真實性，復無證
    據顯示係遭受強暴、脅迫、詐欺、利誘等外力干擾情形，或
    在影響其等心理狀況致妨礙其自由陳述等顯不可信之情況下
    所為，上揭證人於偵訊時之陳述既無顯不可信之情況，依前
    開說明，自有證據能力。
二、次按被告以外之人（包括證人、鑑定人、告訴人、被害人及
    共同被告等）於審判外之陳述雖不符刑事訴訟法第159條之1
    至之4等4條之規定，而經當事人於審判程序同意作為證據，
    法院審酌該言詞陳述或書面陳述作成時之情況，認為適當者
    ，亦得為證據。刑事訴訟法第159條之5第1項定有明文。立
    法意旨在於傳聞證據未經當事人之反對詰問予以核實，原則
    上先予排除。惟若當事人已放棄反對詰問權，於審判程序中
    表明同意該等傳聞證據可作為證據，基於尊重當事人對傳聞
    證據之處分權，及證據資料愈豐富，愈有助於真實發見之理
    念，且強化言詞辯論主義，使訴訟程序得以順暢進行，上開
    傳聞證據亦均具有證據能力。經查，證人林千惠、黃婉婷於
    警詢中之證述，及本件下列所引用為判決基礎之各項書面陳
    述，對被告而言，其性質雖均屬傳聞證據，惟上開證據業經
    本院審理時予以提示並告以要旨，且各經檢察官、被告及辯
    護人表示同意作為證據（見本院卷第47頁及背面）。本院審
    酌上開言詞或書面陳述作成時之情況，並無違法取證，且無
    違法不當及證明力明顯過低之瑕疵，認為適當，故揆諸前開
    規定，認前揭證據資料均有證據能力。
貳、認定犯罪事實之證據及理由：
一、訊據被告甲○○就上犯罪事實於偵查、本院審理中均坦承認
    不諱，核與證人林千惠及黃婉婷於警詢及偵查中之證述情節
    相符，且有搜索扣押筆錄、扣押物品目錄表、委託鑑驗尿液
    代號與真實姓名對照表、門號0000000000號電話簿紀錄表、
    通聯紀錄、中山醫學大學附設醫院98年3月19日實驗編號000
    0000號尿液檢驗報告、UT網際網路之中部人聊天室網頁、偵
    查報告各1份，及現場、扣案物品照片7張附卷可參。復有愷
    他命6小包、電子磅秤1個、格子條紋盒子1個、分裝袋21個
    、內置門號0000000000號SIM卡之ALCATEL牌行動電話1支扣
    案可證。扣案之毒品經送驗結果均檢出愷他命成分（驗餘淨
    重共計3.9248公克），亦有行政院衛生署草屯療養院98年5
    月14日草療鑑字第09805 00064號鑑定書1份在卷可稽。綜上
    事證，足證被告前開自白與事實相符，堪信為真實。
二、按販賣毒品之所謂販賣行為，係行為人基於營利之目的，而
    販入或賣出毒品而言。販賣毒品者，其主觀上須有營利之意
    圖，且客觀上有販賣之行為，即足構成，至於實際上是否已
    經獲利，則非所問。即於有償讓與他人之初，係基於營利之
    意思，並著手實施，而因故無法高於購入之原價出售，最後
    不得不以原價或低於原價讓與他人時，仍屬販賣行為。必也
    始終無營利之意思，縱以原價或低於原價有償讓與他人，方
    難謂為販賣行為，而僅得以轉讓罪論處（最高法院93年度台
    上字第165號判決意旨參照）。復衡以近年來毒品之濫用，
    危害國民健康與社會安定日益嚴重，治安機關對於販賣或施
    用毒品之犯罪行為，無不嚴加查緝，各傳播媒體對於政府大
    力掃毒之決心亦再三報導，已使毒品不易取得且物稀價昂，
    苟被告於有償交付愷他命予林千惠、黃婉婷等人之交易過程
    中無利可圖，縱屬至愚，亦無甘冒被取締移送法辦判處重刑
    之危險而平白從事上開愷他命交易之理。是其販入之價格必
    較其出售之價格為低，而有從中賺取買賣價差牟利之意圖及
    事實，應屬合理認定。又販賣毒品愷他命係違法行為，非可
    公然為之，而愷他命亦無公定價格，係可任意分裝增減分量
    ，且每次買賣之價格、數量，亦隨時依雙方之關係深淺、資
    力、需求量、對行情之認知、來源是否充裕、查緝是否嚴緊
    、購買者被查獲時供述購買對象之可能風險之評估等因素，
    而異其標準，機動調整，非可一概論之。從而販賣之利得，
    除非經行為人詳細供出各次所販賣之毒品之進價及售價，且
    數量俱臻明確外，實難察得其交易實情，然販賣者從價差或
    量差中牟利，方式雖異，惟其販賣行為在意圖營利則屬同一
    。從而，舉凡有償交易，除足以反證其確係另基於某種非圖
    利本意之關係外，通常尚難因無法查悉其精確之販入價格，
    作為是否高價賣出之比較，諉以無營利之意思而阻卻販賣犯
    行之追訴。是本件販賣愷他命之犯行屬重罪，如於買賣之過
    程中無利可圖，被告何必甘冒觸犯刑罰之高度風險幫助他人
    取得毒品？是依一般經驗法則，自堪信被告各次販賣愷他命
    時，確有從中賺取買賣價差，而有牟利之意圖甚明。綜上所
    述，本件事證明確，被告上開販賣愷他命之犯行，均堪認定
    。
三、新舊法比較：
（一）按行為後法律有變更者，適用行為時之法律，但行為後之
      法律有利於行為人者，適用最有利於行為人之法律，現行
      刑法第2條第1項定有明文。又按比較新舊法時，應就罪刑
      有關之一切情形，比較其全部之結果，而為整個之適用，
      不能割裂而分別適用有利益之條文（最高法院27年上字第
      2615號判例參照）。又最高法院95年5月23日刑事庭第8次
      會議決議，關於法律變更之比較適用原則，於比較時應就
      罪刑有關之共犯、未遂犯、想像競合犯、牽連犯、連續犯
      、結合犯，以及累犯加重、自首減輕暨其他法定加減原因
      （如身分加減）與加減比例等一切情形，本於統一性及整
      體性原則，綜其全部罪刑之結果而為比較。
（二）查毒品危害防制條例於98年5月20日修正公布，茲比較新
      舊法如下：
    １、毒品危害防制條例第4條第3項修正前該條項法定刑為「
        5年以上有期徒刑，得併科新臺幣5百萬元以下罰金。」
        ，修正後為「5年以上有期徒刑，得併科新臺幣7百萬元
        以下罰金。」，比較新舊法結果，此部分以修正前規定
        有利被告。
    ２、毒品危害防制條例於98年5月20日修正公布時增列第17
        條第2項，明定「犯第4條至第8條之罪於偵查及審判中
        均自白者，減輕其刑。」，修正前則無此減刑規定，比
        較新舊法結果，此部分以修正後規定較有利於被告。
    ３、毒品危害防制條例第17條修正前規定「犯第4條第1項至
        第4項、第5條第1項至第4項前段、第6條第1項至第4項
        、第7條第1項至第4項、第8條第1項至第4項、第10條或
        第11條第1項、第2項之罪，供出毒品來源，因而破獲者
        ，得減輕其刑。」，修正後則規定「犯第4條至第8條、
        第10條或第11條之罪，供出毒品來源，因而查獲其他正
        犯或共犯者，減輕或免除其刑。」，經比較新舊法結果
        ，此部分以修正後之規定較為有利於被告。
（三）毒品危害防制條例此次修正公布，增列第17條第2項規定
      ，本案被告所為犯行於偵查及審判中均自白，經適用第17
      條第2項減輕其刑，得僅科處2年6月以上有期徒刑，併科
      新臺幣350萬元以下罰金，刑度顯較修正前規定輕，綜合
      比較結果，以修正後規定較有利於被告，是依上開說明應
      一體適用98年5月20日修正公布後毒品危害防制條例。
四、論罪科刑及沒收：
（一）查愷他命係屬毒品危害防制條例第2條第2項第3款所列之
      第三級毒品，不得非法販賣、持有。次按如本有販毒之故
      意，且依約攜帶毒品前往交付，即已著手實施販毒之行為
      ，縱買受者原無買受毒品之意思，而虛與買賣毒品者，意
      在辦案，以求人贓俱獲，故形式上出賣人與買受人縱已互
      為交付毒品及價金，但因警察埋伏在側，伺機逮捕，事實
      上不能真正完成買賣毒品之行為，然因出賣人本既有販毒
      之故意，仍應論以販賣毒品未遂罪（最高法院85年第4次
      刑事庭會議決議、90年度台上字第2230、4038號、91年度
      台上字第7175號判決參照）。查本件係因員警在網路上發
      現被告刊登販賣毒品之訊息，而以電話與被告連絡，表示
      欲向其購買毒品，經雙方談妥，約定於上開時、地交貨，
      屆時被告為埋伏之員警蕭煙泉、蔡仁德等人當場逮捕，致
      被告販售第三級毒品予誘捕之員警之行為未能得逞，是被
      告已構成販賣第三級毒品未遂罪。故核被告甲○○就犯罪
      事實欄一之（一）至（四）所為4次非法販賣愷他命犯行
      ，均係違反毒品危害防制條例第4條第3項販賣第三級毒品
      罪。被告就犯罪事實欄一之（五）所為非法販賣愷他命未
      遂，係違反毒品危害防制條例第4條第3項、第6項販賣第
      三級毒品未遂罪。原起訴意旨雖未論述被告犯罪事實一之
      （五）犯行之所犯法條，惟業經蒞庭檢察官於本院98年10
      月15日審判期日，當庭補充此部分之起訴法條為毒品危害
      防制條例第4條第3項、第6項販賣第三級毒品未遂罪，附
      此敘明。被告上開所為4次販賣愷他命既遂、1次販賣愷他
      命未遂犯行，犯意各別，應予分論併罰。被告就上開犯行
      於偵查及審判中均自白，應依98年5月20日修正公布後毒
      品危害防制條例第17條第2項之規定，各減輕其刑。被告
      就犯罪事實欄一之（五）已著手於犯罪行為之實行而不遂
      ，為未遂犯，爰依刑法第25條第2項規定減輕其刑，並遞
      減之。
（二）另按犯毒品危害防制條例第4條至第8條、第10條或第11條
      之罪，供出毒品來源，因而查獲其他正犯或共犯者，減輕
      或免除其刑，毒品危害防制條例第17條第1項固定有明文
      。但考其立法用意，旨在鼓勵被告供出毒品來源，俾以澈
      底清除毒品氾濫。是上開規定所稱「供出毒品來源，因而
      破獲者」，係指被告供出毒品來源之有關資料，諸如前手
      之姓名、年籍、住居所、或其他足資辨別之特徵等，使調
      查或偵查犯罪之公務員因而對之發動調查或偵查且因而破
      獲者而言（97年台上字第1475號判決意旨參照）。被告甲
      ○○雖陳稱其毒品來源上手為綽號「阿偉」之人，且經臺
      灣臺中地方法院檢察署發動偵查，目前已查得該綽號「阿
      偉」之人之確實年籍資料即黃鈞偉，惟該案目前仍在偵查
      中，此有臺灣臺中地方法院檢察署98年10月29日中檢輝孝
      98偵6828字第129423號函在卷可稽（見本院卷第44頁），
      尚未符合「破獲」之要件。被告甲○○所為，尚與毒品危
      害防制條例第17條第1項所規定之減刑要件不符，難以適
      用該減刑之規定。另刑法第59條之酌量減輕其刑，必其犯
      罪情狀在客觀上足以引起一般同情，確可憫恕者，認科以
      最低度刑仍嫌過重，始有其適用。本件被告為圖私利，販
      賣第三級毒品愷他命，雖其次數、數量均少、所得非多、
      犯後能坦承犯行，態度良好，惟已使毒品流通，戕害施用
      者之身心，是本院審酌被告犯罪之一切情狀，查無被告之
      行為係情非得已而確有可憫恕之情形，且經減刑後所科最
      低刑度為有期徒刑2年6月以上之刑，在客觀上尚難認係過
      重，當不合刑法第59條酌量減輕其刑之要件，附此敘明。
（三）爰審酌被告明知法令禁止販賣第三級毒品，猶故意違犯上
      開犯行，犯罪之動機、目的可議，且販賣毒品戕害國人身
      體健康，並有危害社會安全之虞；被告販賣數量、金額均
      不多，因而獲取之利得非鉅，所生之損害尚不嚴重；再審
      酌被告之智識、生活情狀，及被告坦承犯行之態度等一切
      情狀，分別量處如主文所示之刑，並定其應執行刑，以資
      懲儆。
（四）沒收部分：
    １、按毒品依其成癮性、濫用性及對社會危害性，共分為四
        級，上開條例並就製造、運輸、販賣、意圖販賣而持有
        、以非法方法使人施用、引誘他人施用及轉讓不同等級
        之毒品等行為，分別定其處罰。至施用或持有第三、四
        級毒品，因其可罰性較低，故未設處罰之規定，僅就施
        用及持有第一、二級毒品科以刑罰。然鑑於第三、四級
        毒品均係管制藥品，特於同條例第11條之1明定無正當
        理由，不得擅自持有；第18條第1項後段復規定查獲之
        第三、四級毒品，無正當理由而擅自持有者，沒入銷燬
        之。從而，依同條例第18條第1項後段應沒入銷燬之毒
        品，專指查獲施用或持有之第三、四級毒品而言；倘係
        查獲製造、運輸、販賣、意圖販賣而持有、以非法方法
        使人施用、引誘他人施用或轉讓第三、四級毒品，既屬
        同條例相關法條明文規定處罰之犯罪行為，即非該條項
        應依行政程序沒入銷燬之範圍。又同條例第19條第1項
        所定「供犯罪所用或因犯罪所得之物」，係指犯第4條
        至第9條、第12條、第13條或第14條第1項、第2項之罪
        所用或所得之物，不包括毒品本身在內，是尚不得援用
        此項規定為第三、四級毒品之沒收依據。再同條例對於
        查獲之製造、運輸、販賣、意圖販賣而持有、以非法方
        法使人施用、引誘他人施用及轉讓第三、四級毒品之沒
        收，並無特別規定，如其行為已構成犯罪，則該毒品即
        屬不受法律保護之違禁物，應回歸刑法之適用，依刑法
        第38條第1項第1款之規定沒收之（最高法院96年度台上
        字第727號判決意旨參照）。查98年3月4日於被告甲○
        ○身上扣得之第三級毒品愷他命6小包（驗餘淨重合計
        共3.9248公克，而內含之包裝袋6只，因與殘留之毒品
        殘渣難以析離，亦應整體視為毒品），係被告為本案各
        次販賣第三級毒品所剩餘之第三級毒品，業經被告供明
        在卷，乃屬不受法律保護之違禁物，應回歸刑法之適用
        ，依刑法第38條第1項第1款規定，於各次販賣罪宣告沒
        收。
    ２、再按犯第4條之罪者，供犯罪所用或因犯罪所得之財物
        均沒收之，如全部或一部不能沒收時，追徵其價額或以
        其財產抵償之，毒品危害防制條例第19條第1項定有明
        文。按犯販賣毒品罪者，其犯罪所得之財物均沒收之，
        係採義務沒收主義。故販賣毒品所得之對價，不問其中
        成本若干，利潤多少，均應全部諭知沒收，貫徹政府查
        禁煙毒之決心，以符立法本旨（最高法院91年度台上字
        第2419號判決意旨可供參照）。本件被告犯如犯罪事實
        所示之販賣第三級毒品罪，其所販賣第三級毒品愷他命
        所得合計共計2000元，雖未扣案，然依上開說明及毒品
        危害防制條例第19條第1項之規定，仍應予沒收，如全
        部或一部不能沒收時，則由被告之財產抵償之。另扣案
        之電子磅秤1台、格子條紋盒子1個、內置門號00000000
        00號SIM卡之行動電話1支，均為被告所有並供被告犯本
        案販賣愷他命所用之工具，業經被告供陳在卷（見本院
        卷第47頁背面），自均應依毒品危害防制條例第19條第
        1項規定沒收。
    ３、而扣案之分裝袋21個係被告所有且預備供販賣愷他命所
        用之物，業經被告供明在卷，爰依刑法第38條第1項第2
        款、第3項沒收。
    ４、至於扣案之格子條紋盒子內之吸管及卡片，雖為被告所
        有，但係供其施用愷他命所用之物，與本件販賣愷他命
        犯行無關，業經被告供明在卷，且非屬違禁物，爰不予
        宣告沒收，併予敘明。
據上論斷，應依刑事訴訟法第299條第1項前段，毒品危害防制條
例第4條第3項、第6項，第17條第2項、第19條第1項，刑法第11
條、第2條第1項、第25條第2項、第38條第1項第1款、第2款、第
3項、第51條第5款，判決如主文。
本案經檢察官丙○○到庭執行職務。
中    華    民    國    98    年    11   月    24     日
                  刑事第十二庭  審判長法  官  楊文廣
                                      法  官  柯志民
                                      法  官  周玉蘭
以上正本證明與原本無異。
如不服本判決應於收受判決後10日內向本院提出上訴書狀，並應
敘述具體理由；其未敘述上訴理由者，應於上訴期間屆滿後20日
內向本院補提理由書（均須按他造當事人之人數附繕本）「切勿
逕送上級法院」。
                                      書記官  黃泰能
中    華    民    國    98    年    11   月    24     日
附錄論罪科刑法條
毒品危害防制條例第4條（98年5月20日修正公布）
製造、運輸、販賣第一級毒品者，處死刑或無期徒刑；處無期徒
刑者，得併科新臺幣二千萬元以下罰金。
製造、運輸、販賣第二級毒品者，處無期徒刑或七年以上有期徒
刑，得併科新臺幣一千萬元以下罰金。
製造、運輸、販賣第三級毒品者，處五年以上有期徒刑，得併科
新臺幣七百萬元以下罰金。
製造、運輸、販賣第四級毒品者，處三年以上十年以下有期徒刑
，得併科新臺幣三百萬元以下罰金。
製造、運輸、販賣專供製造或施用毒品之器具者，處一年以上七
年以下有期徒刑，得併科新臺幣一百萬元以下罰金。
前五項之未遂犯罰之。
毒品危害防制條例第17條（98年5月20日修正公布）
犯第四條至第八條、第十條或第十一條之罪，供出毒品來源，因
而查獲其他正犯或共犯者，減輕或免除其刑。
犯第四條至第八條之罪於偵查及審判中均自白者，減輕其刑。
附表：
┌─┬──────────────────────┬─────┐
│編│  所犯之罪名、宣告之刑期及沒收              │備     註 │
│號│                                            │          │
├─┼──────────────────────┼─────┤
│1 │甲○○販賣第三級毒品，處有期徒刑貳年陸月；扣│事實欄一、│
│  │案之愷他命陸包（驗餘淨重共計點玖貳肆捌公克│(一)之犯行│
│  │，及內含之第三級毒品愷他命包裝袋陸只）、ALCA│          │
│  │TEL牌行動電話壹支（含門號0000000000號之SIM卡│          │
│  │壹枚）、電子磅秤壹個、格子條紋盒子壹個、分裝│          │
│  │袋貳拾壹個均沒收。未扣案販賣毒品所得之財物新│          │
│  │臺幣伍佰元沒收，如全部或一部不能沒收時，以其│          │
│  │財產抵償之。                                │          │
├─┼──────────────────────┼─────┤
│2 │甲○○販賣第三級毒品，處有期徒刑貳年陸月；扣│事實欄一、│
│  │案之愷他命陸包（驗餘淨重共計點玖貳肆捌公克│(二)之犯行│
│  │，及內含之第三級毒品愷他命包裝袋陸只）、ALCA│          │
│  │TEL牌行動電話壹支（含門號0000000000號之SIM卡│          │
│  │壹枚）、電子磅秤壹個、格子條紋盒子壹個、分裝│          │
│  │袋貳拾壹個均沒收。未扣案販賣毒品所得之財物新│          │
│  │臺幣伍佰元沒收，如全部或一部不能沒收時，以其│          │
│  │財產抵償之。                                │          │
├─┼──────────────────────┼─────┤
│3 │甲○○販賣第三級毒品，處有期徒刑貳年陸月；扣│事實欄一、│
│  │案之愷他命陸包（驗餘淨重共計點玖貳肆捌公克│(三)之犯行│
│  │，及內含之第三級毒品愷他命包裝袋陸只）、ALCA│          │
│  │TEL牌行動電話壹支（含門號0000000000號之SIM卡│          │
│  │壹枚）、電子磅秤壹個、格子條紋盒子壹個、分裝│          │
│  │袋貳拾壹個均沒收。未扣案販賣毒品所得之財物新│          │
│  │臺幣伍佰元沒收，如全部或一部不能沒收時，以其│          │
│  │財產抵償之。                                │          │
├─┼──────────────────────┼─────┤
│4 │甲○○販賣第三級毒品，處有期徒刑貳年陸月；扣│事實欄一、│
│  │案之愷他命陸包（驗餘淨重共計點玖貳肆捌公克│(四)之犯行│
│  │，及內含之第三級毒品愷他命包裝袋陸只）、ALCA│          │
│  │TEL牌行動電話壹支（含門號0000000000號之SIM卡│          │
│  │壹枚）、電子磅秤壹個、格子條紋盒子壹個、分裝│          │
│  │袋貳拾壹個均沒收。未扣案販賣毒品所得之財物新│          │
│  │臺幣伍佰元沒收，如全部或一部不能沒收時，以其│          │
│  │財產抵償之。                                │          │
├─┼──────────────────────┼─────┤
│5 │甲○○販賣第三級毒品，未遂，處有期徒刑壹年│事實欄一、│
│  │月；扣案之愷他命陸包（驗餘淨重共計點玖貳肆│(五)之犯行│
│  │捌公克，及內含之第三級毒品愷他命包裝袋陸只）│          │
│  │、ALCATEL牌行動電話壹支（含門號0000000000號 │          │
│  │之SIM卡壹枚）、電子磅秤壹個、格子條紋盒子壹 │          │
│  │個、分裝袋貳拾壹個均沒收。                  │          │
└─┴──────────────────────┴─────┘


司法院資訊處製作；財團法人民間司法改革基金會備份。
